【裁判字號】    97,易,1061
【裁判日期】    970529
【裁判案由】    竊盜
【裁判全文】
臺灣臺北地方法院刑事判決              97年度易字第1061號
公  訴  人  臺灣臺北地方法院檢察署檢察官
被      告  甲○○
                    （另案於台灣台北監獄執行中）
上列被告因竊盜案件，經檢察官提起公訴（97年度偵字第5166號
），本院判決如下：
    主  文
甲○○竊盜，累犯，處有期徒刑陸月，如易科罰金以新臺幣壹仟
元折算壹日。
    事  實
一、甲○○前因竊盜及違反電信法案件，經本院以九十三年度簡
    字第一七九六號判決各判處有期徒刑三月，並定應執行刑為
    有期徒刑五月，嗣經被告上訴，本院以九十三年度簡上字第
    二二九號判決駁回上訴確定，並於民國九十五年五月十三日
    縮刑期滿執行完畢。詎甲○○猶不知悔改，意圖為自己不法
    之所有，於九十七年二月二十三日凌晨二時許，至臺北市中
    山區○○○路○段一三二巷三一號一樓無人看守之休閒小站
    飲料店，以不明器物將該店鐵捲門開關之鐵片撬開縫隙，自
    該縫隙按壓開啟鐵捲門之按鈕，待鐵捲門開啟後即進入店內
    ，徒手竊取該店經營者乙○○所有之新臺幣（下同）五百元
    紙鈔共三張、一百元紙鈔共二十三張、五十元硬幣共十枚、
    十元硬幣共二十七枚、五元硬幣共二一八枚、一元硬幣共三
    千三百六十五枚，總計九千零二十五元得手。嗣為警於九十
    七年二月二十三日凌晨三時二十五分許，在臺北市中山區○
    ○○路○段一三二巷三十號前盤檢查獲。
二、案經台北市政府警察局中山分局移送臺灣台北地方法院檢察
    署檢察官偵查後起訴。
    理  由
一、訊據被告甲○○固承認有於前述時、地打開鐵捲門開關竊得
    上述金額之紙鈔、硬幣之事實，惟否認係用不明器物打開鐵
    捲門開關，辯稱其係徒手打開鐵捲門開關云云。經查：被告
    有於前述時、地竊得上開財物之情，業據被害人乙○○於警
    詢時指述明確，並有扣押物品目錄表、贓物認領保管單各一
    紙，以及贓物及現場照片共八張附卷為憑，自堪認定屬實。
    又該店鐵捲門開關係在鐵捲門之外，被告竊得之財物原本係
    在鐵捲門內之辦公桌抽屜，故被告係以不明器物將鐵捲門開
    關之鐵片撬開縫隙後，再從縫隙按壓開啟鐵捲門之按鈕，待
    鐵捲門開啟後進入店內行竊等情，亦據證人乙○○於本院審
    理時證述無誤。其稱：鐵捲門開關在鐵捲門外面，本來開關
    是用冰箱擋住，所以外人只要搬開冰箱就可看到鐵捲門開關
    ，案發後至現場發現鐵捲門開關旁邊的邊隙有被撬開的痕跡
    ，那個開關的鐵片原本是密合的，不是一般人可以用手扳開
    的，正常是要用鑰匙或遙控器開，財物是放在鐵捲門內辦公
    桌內，距離鐵捲門約有兩公尺，所以不打開鐵捲門不可能伸
    手進去偷到財物等語詳盡，且與其庭呈之鐵捲門開關照片四
    張互核相符，足見其所言屬實。再經本院函請臺北市政府警
    察局中山分局至現場繪製平面圖及拍攝現場照片後，該局以
    97年5月6日北市警中分刑字第09731553100號函覆平面圖一
    紙及現場照片三張，由該平面圖及現場照片亦可確認鐵捲門
    開關係在鐵捲門之外無誤。被告雖稱其係徒手撬開鐵捲門開
    關，惟被告自承其手指厚度至少一公分，則被告如何以徒手
    方式將密合之鐵片開關扳開至一公分寬度，並得以伸至其內
    按壓控制鐵捲門上升、下降之按鈕，實屬難以想像之事，故
    被告上開辯解，自不足採。被告應係以不明器物撬開鐵捲門
    開關無誤，惟本案並未查扣相關物證足證被告係使用何等工
    具，尚無法認定被告係使用足以使人生命、身體受到危害之
    兇器作為工具。綜上所述，本件事證已明，被告犯行堪以認
    定。
二、核被告甲○○所為，係犯刑法第三百二十條第一項之普通竊
    盜既遂罪。檢察官起訴時固認被告係徒手伸入鐵捲門內，扳
    毀裝置在鐵捲門內之開關，因認被告涉犯刑法第三百二十一
    條第一項第二款之加重竊盜罪，惟證人乙○○已證述鐵捲門
    開關裝置在鐵捲門之外，且被告不可能將手伸進去鐵捲門內
    竊得財物，故原起訴法條尚有誤會，而蒞庭之公訴檢察官亦
    當庭更正起訴法條為同條第一項第三款之攜帶兇器竊盜罪，
    惟本案並未查扣相關物證足證被告係使用兇器作為工具，已
    如前述，自無法以臆測方式遽認被告使用之不明器物係足以
    對人生命、身體造成危險之兇器，故公訴檢察官當庭更正之
    起訴法條，亦有未洽，惟其基本社會事實與本院認定之普通
    竊盜基本事實同一，本院自應予審理，並依法變更起訴法條
    ，附此敘明。再被告有如事實欄所載之犯罪科刑執行情形，
    有臺灣高等法院被告前案紀錄表一份在卷可查，其於有期徒
    刑執行完畢後五年內，再故意觸犯本案有期徒刑以上之罪，
    為累犯，應依刑法第四十七條第一項規定加重其刑。爰審酌
    被告已有前述竊盜前案，卻仍不知悔改再犯
    本件竊盜案件，惡性匪淺，惟被告行竊手段未具有破壞性，
    竊取之財物事後業經查獲而返還被害人，對被害人造成之損
    害業已減輕，以及被告於犯罪後僅承認部分犯行，未見悔意
    等一切情狀，量處如主文所示之刑，並諭知易科罰金之折算
    標準。
據上論斷，應依刑事訴訟法第二百八十四條之一、第二百九十九
條第一項前段、第三百條，刑法第三百二十條第一項、第四十七
條第一項、第四十一條第一項前段，刑法施行法第一條之一，判
決如主文。
本案經檢察官黃珮瑜到庭執行職務。
中    華    民    國    97    年    5    月     29    日
                  刑事第三庭    法  官  游士珺
上正本證明與原本無異。
如不服本判決，應於判決送達後10日內向本院提出上訴狀（應抄
附繕本）。告訴人或被害人如對於本判決不服者，應具備理由請
求檢察官上訴，其上訴期間之計算係以檢察官收受判決正本之日
期為準。
                                書記官  林素霜
中    華    民    國    97    年    5     月    30    日
附錄本案論罪科刑法條全文
中華民國刑法第320條
意圖為自己或第三人不法之所有，而竊取他人之動產者，為竊盜
罪，處5年以下有期徒刑、拘役或5百元以下罰金。
意圖為自己或第三人不法之利益，而竊佔他人之不動產者，依前
項之規定處斷。
前二項之未遂犯罰之。


司法院資訊處製作；財團法人民間司法改革基金會備份。
